最　高　行　政　法　院　裁　定
　　　　　　　　　　　　　　　　　　 96年度裁字第02005號
抗　告　人　甲○○
　　　　　　　　　　　　　送達.
相　對　人　高雄市政府環境保護局南區資源回收廠
代　表　人　丙○○
上列抗告人因與相對人間考績事件，對於中華民國95年12月13日
高雄高等行政法院95年度訴字第914號裁定提起抗告，本院裁定
如下︰
　　主  文
抗告駁回。
抗告訴訟費用由抗告人負擔。
　　理  由
一、按抗告法院認抗告為不合法或無理由者，應為駁回抗告之裁
    定。
二、抗告意旨略謂：抗告人受到違憲之行政命令（四成員工乙等
    、六成員工甲等之內規，下稱四六內規）評定其94年度之考
    績，原判決僅以依現行公務人員保障法中二分法中的申訴、
    再申訴體系來加以審查為由，在程序上駁回抗告人之訴，顯
    然架空公務人員憲法明文保障之訴訟權，亦違反權力分立原
    則。爰訴請廢棄原裁定，並課相對人應以公務員考績法規定
    對抗告人94年度考績重新加以評定之處分。
三、本院查：(一)按憲法第16條所謂人民有訴願及訴訟之權，乃指
    人民於其權益受侵害時，有提起訴願或訴訟之權利，受理訴
    願機關或受理訴訟法院亦有依法審查決定或裁判之義務而言
    。此項權利，因其具有公務員身分而有所差別。蓋公務人員
    與國家間具有特別權力關係，因該特別權力關係所生之公法
    爭議，得否提起行政訴訟，依司法院歷次相關解釋及本院相
    關判決（參照司法院釋字第187號、201號、243號、266號、
    298號、312號、323號、338號解釋及本院85年度判字第1036
    號判決）均認為，須足以改變公務員身分關係，或於公務員
    權利有重大影響之處分，或基於公務員身分所產生之公法上
    財產上請求權，始可依公務人員保障法所定復審程序請求救
    濟，並提起行政爭訟。若未改變公務員身分之記大過、記過
    處分、考績評定、機關內部所發之職務命令或所提供之福利
    措施，為公務人員保障法第77條第1項所指之管理措施或工
    作條件之處置，僅得依公務人員保障法所定申訴、再申訴程
    序尋求救濟。又公務人員保障法第84條並未準用同法第72條
    之規定，保訓會係再申訴事件之最終審理機關，一經該會為
    再申訴決定，事件即告確定，不得對之提起行政訴訟。本件
    抗告人為相對人高雄市政府環境保護局南區資源回收廠工程
    員，因相對人以95年4月3日高市環南資人字第0950001485號
    考績（成）通知書核布其94年年中考績考列乙等，揆諸上開
    說明，抗告人僅得依法提起申訴、再申訴，不得提起行政訴
    訟。然抗告人提起本件行政訴訟，經原審法院以不備起訴要
    件，依行政訴訟法第107條第1項第10款裁定駁回，並無不合
    。抗告意旨猶以其受違憲之四六內規考列乙等，影響權益甚
    重，應准許其提起訴訟救濟等詞，加以爭執，核與上述司法
    院解釋意旨不符，核無可採。從而其抗告難認有理由，應予
    駁回。
四、依行政訴訟法第104條、民事訴訟法第95條、第78條，裁定
    如主文。
中　　華　　民　　國　　96　　年　　8　　 月　　30　　日
                  第二庭審判長法  官　鄭　淑　貞
                              法  官  黃　合　文
                              法  官　吳　明　鴻
                              法  官　鄭　小　康
                              法  官　帥　嘉　寶
以  上  正  本  證  明  與  原  本  無  異
中　　華　　民　　國　　96　　年　　8　　 月　　31　　日
　　　　　　　　　　　　　　　書記官　蘇　金　全
